---
title: "LAB 51 (MD)"
author: "AnaGSanjuanM"
date: "2023-03-18"
output:
  pdf_document: default
  html_document: default
---

-------------------LABORATORIO 51-----------------------------------------

 Hecho con gusto por Carla Carolina Pérez Hernández (UAEH)

V8

--------------Alumna: Ana Grisel Sanjuan Merida----------------------------

LABORATORIO - Gráficos en R con ggplot2 para Ciencia de Datos

Editando el color de los gráficos (PARTE 1)

Instalando paquete con los datos

install.packages("gapminder")

install.packages("ggplot2")

Cargar libreria ggplot2 y gapminder
```{r}
library(ggplot2)
library(gapminder)
```

Cargando datos a entorno
```{r}
data("gapminder")
```

Filtrando por año 2007
```{r}
gapminder2007 <- gapminder[gapminder$year == '2007', ]
```

¿De dónde sacar colores?

http://www.stat.columbia.edu/~tzheng/files/Rcolor.pdf

Guía de colores dentro de R


Escala discreta

Haciendo grafica de puntos por continente

Gráfico 1
```{r}
g1 <- ggplot(data = gapminder2007,
             mapping = aes(x = gdpPercap,
                           y = lifeExp,
                           color = continent)) +
  geom_point()
```

Ver g1
```{r}
g1
```

Haciendo boxplot en continentes
```{r}
g2 <- ggplot(data = gapminder2007,
             mapping = aes(x = continent, 
                           y = lifeExp,
                           fill = continent)) +
  geom_boxplot()
```

Ver g2
```{r}
g2
```


Cambiando el color de los continentes del gráfico g1

Se llama al objeto g1 (gráfico de puntos)

Se agrega capa scale_color

Selección manual

Se llenan los valores en diversos colores
```{r}
g1 + scale_color_manual (values = c('cadetblue',
                                               'chartreuse',
                                               'firebrick',
                                               'gold',
                                               'darkorchid'))
```

Cambiando el color de los continentes del gráfico g2

Se llama al objeto g2 (gráfico de cajas bigotes)

Se agrega capa completa scale_fill

Selección manual

Se llenan los valores en diversos colores                                              
```{r}
g2 + scale_fill_manual (values = c('cadetblue',
                                              'chartreuse',
                                              'firebrick',
                                              'gold',
                                              'darkorchid'))
                                              
```


Cambiando colores con paleta RColorBrewer

Es una paleta predefinida

Instalar RColorBrewer

install.packages('RColorBrewer')

Se carga la librería
```{r}
library(RColorBrewer)
```

Para ver el tipo de paletas a las que se puede tener acceso

Guardar como imagen width = 400, height = 800 para mejor apreciación
```{r}
display.brewer.all()
```

Cambiando escala de color al objeto g1
```{r}
g1 + scale_color_brewer(palette = "BrBg")
```

Cambiando escala de color al objeto g2
```{r}
g2 + scale_fill_brewer(palette = "Paired") 
```

Cambiando a escala de grises el objeto g1
```{r}
g1 + scale_color_grey()
```

Cambiando a escala de grises el objeto g2
```{r}
g2 + scale_fill_grey()
```


-----------------------FIN LABORATORIO 51----------------------------------